【裁判字號】    97,聲,64
【裁判日期】    970131
【裁判案由】    聲請回復原狀
【裁判全文】
臺灣士林地方法院刑事裁定                97年度聲字第64號
聲  請  人  甲○○
上列聲請人因違反道路交通管理處罰條例聲明異議案件，不服本
院中華民國95年3 月29日日第一審裁定（95年度交聲字第154 號
）  ，於逾抗告期間後聲請回復原狀，並補行抗告，本院裁定如下
：
    主  文
回復原狀之聲請及抗告均駁回。
    理  由
一、聲請回復原狀及抗告意旨略以：聲請人對於台北市交通事件
    裁決所95年2 月14日所為之北市裁二字第裁22-AEB616877號
    處分不服，而向鈞院聲明異議，因聲請人當時並未居住於戶
    籍地台北市○○路○段411 巷82弄2 號3 樓，因此於聲明異
    議狀上記載送達代收地址為台北縣汐止市○○路140 號。詎
    料，鈞院開庭通知及95年度交聲字第154 號駁回聲明異議之
    裁定，並未向聲請人陳明之地址送達，致聲請人不知裁定內
    容而遲誤抗告期間，此非聲請人之過失，為此，依刑事訴訟
    法第68條規定聲請回復原狀，同時補行抗告云云。
二、按法院受理有關交通事件，準用刑事訴訟法之規定，其處理
    辦法，由司法院會同行政院定之，道路交通管理處罰條例第
    89條定有明文。而依刑事訴訟法第67條第1 項、第68條第3
    項規定，非因過失，遲誤抗告之期間者，固得聲請回復原狀
    ，同時補行期間內應為之訴訟行為，惟其聲請回復原狀應於
    其非因過失而遲誤之原因消滅後五日內為之，始為適法。
三、查本院95年3 月29日95年度交聲字第154 號裁定，雖未向本
    件聲請人指定之地址台北縣汐止市○○路140 號送達，然既
    向本件聲請人之住所地即戶籍地台北市○○路○段411 巷82
    弄2 號3 樓送達，此有送達證書、法務部戶役政連結作業系
    統在卷可稽，依法仍發生合法送達之效力。本件聲請人即使
    未實際領取裁定而未能知悉其內容，遲誤抗告期間，亦難認
    係非因過失而遲誤抗告期間。更況乎本件聲請人於96年11月
    2 日具狀表示未曾實際收受本院95年3 月29日95年度交聲字
    第154 號裁定，本院為使其瞭解裁定內容，亦於96年11月21
    日補發前開裁定正本1 件及將原送達證書影本1 份，按聲請
    人指定之台北縣汐止市○○路140 號1 樓送達，由其受僱人
    林佳蓉代收，此有本院送達證書在卷可查。是縱令本院之前
    未向聲請人指定地址送達，使其不知裁定內容而遲誤抗告期
    間，因於96年11月21日收受補發裁定及送達證書影本後，其
    障礙事由即已消滅，本件聲請人當無「不知裁定內容而不及
    抗告」可言，乃其遲至97年1 月15日始具狀聲請回復原狀同
    時補行抗告，已逾前開規定原因消滅後5 日內聲請回復原狀
    之期限，其回復原狀之聲請應予駁回。
四、又，本院95年3 月29日95年度交聲字第154 號裁定雖郵務士
    投遞時未能會晤聲請人本人或其同居人、受僱人，然觀乎前
    開送達證書之記載，郵務士於95年4 月11日依寄存送達之規
    定寄存於台北市政府警察局內湖分局西湖派出所，並作送達
    通知書2 份，1 份粘貼於應受送達人即本件聲請人住所地門
    首，另1 份置於該送達處所信箱或其他適當位置以為送達，
    是依刑事訴訟法準用民事訴訟法第138 條第1 、2 項之規定
    ，該裁定於95年4 月21日發生送達效力，其抗告期間5 日至
    95年4 月26日屆滿。本件聲請人於97年1 月15日補行抗告已
    逾期，其抗告應併予駁回。
五、依道路交通案件處理辦法第26條、刑事訴訟法第408 條第1
    項前段，裁定如主文。
中    華    民    國    97    年    1     月    31    日
                  刑事第四庭法  官  洪慕芳
以上正本證明與原本無異。
如不服本裁定應於送達後5日內向本院提出抗告狀。
                            書記官  林靜枝
中    華    民    國    97    年    1     月    31    日


司法院資訊處製作；財團法人民間司法改革基金會備份。
